臺灣屏東地方法院刑事判決             100年度訴字第1131號
公  訴  人  臺灣屏東地方法院檢察署檢察官
被      告  黃德和
上列被告因違反毒品危害防制條例案件，經檢察官提起公訴（100
年度毒偵字第1579、1162號），本院依法行簡式審判程序審理，
判決如下：
    主  文
黃德和施用第二級毒品，共貳罪，均累犯，各處有期徒刑伍月。
又施用第一級毒品，累犯，處有期徒刑壹年貳月。應執行有期徒
刑壹年拾月。
    事  實
一、黃德和前因施用毒品案件，經本院裁定送觀察勒戒後，認無
    繼續施用毒品之傾向，於民國88年1 月8 日執行完畢釋放出
    所，並經臺灣屏東地方法院檢察署檢察官以87年度偵字第82
    60號為不起訴處分確定。又於88年間因施用毒品案件，經本
    院以88年度易字第280 號判處有期徒刑7 月確定。復於94年
    間因連續施用第一級、第二級毒品案件，經本院以94年度訴
    緝字第48號判處有期徒刑1 年2 月、1 年，應執行有期徒刑
    2 年確定，並減刑為有期徒刑1 年，於96年7 月16日執行完
    畢。詎猶不知悔改，明知海洛因、甲基安非他命業已公告列
    為毒品危害防制條例之第一級、第二級毒品，不得持有、施
    用，竟基於施用第一級、第二級毒品之犯意，分別為下列行
    為：
(一)、100 年4 月5 日14時許，在屏東縣長治鄉○○村○○街66巷
    6 號住處，以將甲基安非他命放入玻璃球內燒烤後吸食煙霧
    之方式，施用第二級毒品甲基安非他命1 次。嗣於100 年4
    月6 日0 時40分許，在屏東縣屏東市○○路23號前遇警盤查
    ，後徵其同意採尿送驗，結果呈安非他命、甲基安非他命陽
    性反應，而悉上情（供施用毒品之物查扣無著）。
(二)、100 年4 月16日20時許，在屏東縣屏東市中山公園內，以將
    海洛因摻入香菸後點燃吸食煙霧之方式，施用第一級毒品海
    洛因1 次；嗣於同日22時許，在屏東縣長治鄉○○村○○街
    66巷6 號住處附近空屋內，以將甲基安非他命放入玻璃球內
    燒烤後吸食煙霧之方式，施用第二級毒品甲基安非他命1 次
    。嗣於100 年4 月17日7 時50分許，在屏東縣屏東市○○路
    前遇警攔檢，後徵其同意採尿送驗，結果呈嗎啡、安非他命
    、甲基安非他命陽性反應，而悉上情（供施用毒品之物查扣
    無著）。
二、案經屏東縣政府警察局屏東分局報告臺灣屏東地方法院檢察
    署檢察官偵查起訴。
    理  由
一、本件被告黃德和所犯係死刑、無期徒刑或最輕本刑為3 年以
    上有期徒刑以外之罪，亦非屬臺灣高等法院管轄第一審之案
    件，其於準備程序中就被訴事實為有罪之陳述，經本院告知
    簡式審判程序之旨，並聽取當事人意見後，本院合議庭依刑
    事訴訟法第273 條之1 第1 項為裁定，由受命法官獨任進行
    簡式審判程序，合先敘明。
二、上揭犯罪事實，業經被告坦承不諱（見本院100 年10月13日
    準備程序筆錄第2 頁、審判筆錄第4-5 頁），核與前開各次
    採尿檢出之毒品反應相符，有正修科技大學超微量研究科技
    中心尿液檢驗報告、被告之尿液採證編號姓名對照表等件為
    憑（見警卷第25339 號卷第10-11 頁，警卷第16187 號卷第
    8 、11頁），復有屏東縣政府警察局保安隊刑事案件報告單
    、偵查報告所示員警查獲情形在卷可稽（見警卷第25339 號
    卷第1 頁，警卷第16187 號卷第2 頁），是認被告之自白和
    事實相符，堪予採信，從而本件罪證明確，被告犯行洵足認
    定，應依法論科。
三、按毒品危害防制條例就施用毒品者，只於「初犯」及「5 年
    後再犯」2 種情形有其追訴條件之限制，倘初犯後5 年內已
    再犯，縱第3 次或第3 次以上施用毒品之時間在初犯釋放5
    年後，仍與「5 年後再犯」有別，顯見其再犯率甚高，原實
    施之觀察勒戒或強制戒治未收實效，自應逕行追訴處罰（最
    高法院97年9 月9 日97年度第5 次刑事庭會議決議參照）。
    本件被告前於88年間因施用毒品而受觀察勒戒執行後，旋於
    同年間復施用毒品經法院判刑，業如前述，並有臺灣高等法
    院被告前案紀錄表1 份可考，是依上舉說明，本案自應逕行
    追訴處罰。
四、按海洛因、甲基安非他命分別係毒品危害防制條例第2 條第
    2 項第1 款、第2 款所定第一級、第二級毒品。核被告所為
    事實一、(一)部分，係犯毒品危害防制條例第10條第2 項之施
    用第二級毒品罪；事實一、(二)部分，分別係犯同條第1 項之
    施用第一級毒品罪及同條第2 項之施用第二級毒品罪。被告
    持有毒品之低度行為均應被施用之高度行為所吸收，不另論
    罪。被告所犯前揭3 罪間，犯意個別、行為互殊，應分論併
    罰。起訴書雖認上開事實一、(二)部分係以一施用行為，同時
    施用第一級毒品海洛因與第二級毒品甲基安非他命，為想像
    競合犯，然此部分已為公訴檢察官更正如上（見本院100 年
    10月13日審判筆錄第5 頁），本院無庸再予變更，併此敘明
    。被告曾受如事實欄所載判刑執行等情，有上開前案紀錄資
    料足稽，其於徒刑執行完畢後，5 年內故意再犯本件有期徒
    刑以上之罪，為累犯，應依刑法第47條第1 項加重刑度。
五、爰審酌被告早於82年間起，已有多項違反麻醉藥品管理條例
    、竊盜、搶奪、違反毒品危害防制條例等前科，迭經判刑執
    行、觀察勒戒、強制戒治等處遇，素行欠佳，有上揭前案紀
    錄資料可憑，但其猶繼續施用毒品、復犯下本案，堪認自陷
    於毒癮之害甚烈，且仍未從屢次司法程序記取教訓，原不宜
    輕縱，惟念及被告自白全部罪行不諱、犯後態度非劣等一切
    情狀，各量處如主文所示之刑，併依法定應執行刑，以資懲
    儆。
據上論斷，應依刑事訴訟法第273 條之1 第1 項、第299 條第1
項前段，毒品危害防制條例第10條第1 項、第2 項，刑法第11條
前段、第47 條第1 項、第51條第5 款，判決如主文。
本案經檢察官許英輝到庭執行職務。
中    華    民    國   100    年    10    月    27    日
                  刑事第四庭    法  官  邱瓊瑩
以上正本證明與原本無異。
如不服本判決應於收受判決後10日內向本院提出上訴書狀，並
應敘述具體理由；其未敘述上訴理由者，應於上訴期間屆滿後
20日內向本院補提理由書（均須按他造當事人之人數附繕本）
「切勿逕送上級法院」。
中    華    民    國   100    年    10    月    27    日
                                書記官  邱淑婷
附錄本案論罪科刑法條全文
毒品危害防制條例第10條：
施用第一級毒品者，處 6 月以上 5 年以下有期徒刑。
施用第二級毒品者，處 3 年以下有期徒刑。